【裁判字號】    94,交聲,455
【裁判日期】    950227
【裁判案由】    違反道路交通管理處罰條例聲明異議
【裁判全文】
臺灣桃園地方法院交通事件裁定     94年度交聲字第455號
異  議  人
即受處分人  甲○○
原處分機關  交通部公路總局新竹區監理所中壢監理站
上列受處分人因違反道路交通管理處罰條例案件，對於交通部公
路總局新竹區監理所中壢監理站中華民國94年9 月13日壢監裁字
第裁53─ＤＡ0000000 號裁決書所為之處分聲明異議，本院裁定
如下：
    主  文
異議駁回。
    事  實
一、原處分意旨略以：異議人於民國94年6 月28日8 時58分，將
    其所有車號LG-1797 號自用小客車，違規停放在禁止臨時停
    車之桃園縣中壢市○○路中北橋上，經桃園縣政府警察局交
    通隊員警於執行勤務時當場查獲，依道路交通安全規則第
    111 條第1 項第1 款規定，橋樑係屬不得臨時停車處所，以
    異議人違反道路交通管理處罰條例第56條第1 項第1 款規定
    逕行舉發並拍照存證後，移送原處分機關就上開違規事由，
    裁處罰鍰新臺幣（下同）900 元等語。
二、聲明異議意旨略以：(一)舉發照片上顯示之日期為98年1 月11
    日，而異議人遭舉發之日期應為94年6 月28日，照片顯示日
    期與實際舉發日期不符。(二)該日異議人係因帶病患徐淑美赴
    華揚醫院急診，才將車號LG-1797 號自小客車停放禁止臨時
    停車處，異議人將車輛停放時有閃爍警示燈，並非惡意停放
    該處。(三)異議人遭舉發處所後方，有攤販在紅線區營業，原
    處分機關就此卻未說明，不予重視等語。
三、按汽車臨時停車時，應依下列規定：橋樑不得臨時停車；汽
    車停車時，應依下列規定：禁止臨時停車處所不得停車；而
    消防車、警備車、救護車、工程救險車、外交部禮賓車、公
    用事業機構之工程車、垃圾車及傳遞郵件電報等車輛，於執
    行任務時，其臨時停車及停車地點得不受前2 條之限制。又
    按汽車駕駛人停車時，在禁止臨時停車處所停車者，處新臺
    幣600 元以上1,200 元以下罰鍰，道路交通安全規則第111
    條第1 項第1 款、第112 條第1 項第1 款、第113 條前段，
    及道路交通管理處罰條例第56條第1 項第1 款分別定有明文
    。
四、經查：本件異議人於上開時間將車號LG-1791 號自用小客車
    停放在上開禁止臨時停車之地點之事實，業據異議人陳明在
    卷，並有舉發照片4 張在卷可稽。異議人雖辯稱係為送病患
    徐淑美才違規停車等語，並提出華揚醫院之急診收據、住院
    收據各1 紙。惟查，異議人之上開車輛係自用小客車，非道
    路交通安全規則第113 條所規定之車輛，又觀諸異議人提出
    之採證照片，異議人停放上開車輛處所距離華揚醫院急診室
    尚有一段距離，顯見異議人所送病患徐淑美當時應尚能自行
    步行至急診室，其身體狀況並無急迫危險之情狀，又縱令異
    議人憂心徐淑美身體不適，亦無恣意不遵守禁止臨時停車處
    所不得停車規定之餘地，是異議人自不得憑送他人就醫作為
    免責論據。又異議人停車時，縱有閃爍警示燈，仍不得援引
    作為免除處罰之依據。再者，警員若有取締其他人違規停車
    不力情形，乃警員應否負行政責任問題，抗告人亦無從卸免
    其責任。至於採證照片上日期雖為「98年1 月11日」，依一
    般經驗法則，該日期顯係拖吊公司疏未調整採證相機之設定
    日期所致，且經桃園縣政府警察局以94年8 月26日桃警交字
    第0940049942號函覆異議人在案，異議人亦不因此無違規事
    由，是異議人係在不得臨時停車之處所停車，應可認定。從
    而，原處分機關依據道路交通管理處罰條例第56條第1 項第
    1 款規定，科以900 元之罰鍰，並無違法不當之處。本件異
    議為無理由，應予駁回。
五、據上論斷，應依道路交通管理處罰條例第87條第2 項、道路
    交通案件處理辦法第19條，裁定如主文。
中    華    民    國    95    年    2     月    27    日
                        臺灣桃園地方法院交通法庭
                              法  官  張明儀
以上正本證明與原本無異。
如不服本裁定，應於裁定送達後5 日內向本院提出抗告狀。
                              書記官  吳瓊英
中    華    民    國    95    年    3     月    6     日


司法院資訊處製作；財團法人民間司法改革基金會備份。
